

Henaldo Barros Moraes

Endereço para acessar este CV: http://lattes.cnpq.br/7102130575301236

ID Lattes: 7102130575301236

Última atualização do currículo em 07/08/2021

Doutorado pela Universidade de Uberaba com tema de pesquisa na formação de professores na modalidade da EAD(2021), Mestrado em Redes de Computadores pela Faculdade de Engenharia Elétrica da Universidade Federal de Uberlândia (2013), Graduação em Ciência da Computação pela Universidade Federal de Uberlândia (1998). Especialização, Lato Sensu, em Redes de Computadores pela Faculdade de Computação da Universidade Federal de Uberlândia (2001), Especialização, Lato Sensu, em Planejamento, Implementação e Gestão em EAD pela Universidade Federal Fluminense (2017). Atualmente é professor do Centro Universitário de Patos de Minas - UNIPAM (Desde 02/2003). Tem experiência acadêmica em Ciência da Computação e Educação a Distância (EAD) e experiência profissional em Redes de Computadores e Telefonia. (Texto informado pelo autor)

Identificação

Nome

Nome em citações bibliográficas **Lattes iD**

Orcid iD

Henaldo Barros Moraes

MORAES, H. B.: MORAES, HENALDO BARROS

http://lattes.cnpq.br/7102130575301236

? D https://orcid.org/0000-0002-1279-2469

Endereço

Endereço Profissional

Centro Universitário de Patos de Minas.

Rua Major Gote 802

Caicaras

38702054 - Patos de Minas, MG - Brasil

Telefone: (34) 999114906

Formação acadêmica/titulação

2017 - 2021

2011 - 2013

Doutorado em Educação.

Universidade de Uberaba, UNIUBE, Brasil.

Título: FORMAÇÃO DE PROFESSORES PELA EDUCAÇÃO A DISTÂNCIA EM INSTITUIÇÕES DE EDUCAÇÃO SUPERIOR PÚBLICAS ATUANTES NO TRIÂNGULO MINEIRO E ALTO

PARANAÍBA (2000 A 2018), Ano de obtenção: 2021.

Orientador: Vosé Carlos Souza Araújo.

Palavras-chave: EAD; Moodle; Formação de Professores.

Grande área: Ciências Humanas

Grande Área: Ciências Humanas / Área: Educação / Subárea: Ensino-Aprendizagem /

Especialidade: Tecnologia Educacional.

Grande Área: Ciências Humanas / Área: Educação / Subárea: Fundamentos da Educação /

Especialidade: História da Educação. Setores de atividade: Educação.

Mestrado em Engenharia Elétrica (Conceito CAPES 5).

Universidade Federal de Uberlândia, UFU, Brasil.

Título: Proposta de um mecanismo de policiamento de tráfego baseado em token bucket

para redes IEEE 802.16, Ano de Obtenção: 2013.

Orientador: Paulo Roberto Guadieiro.

Palavras-chave: IEEE 802.16; WiMAX; Policiamento; QoS.

Grande área: Engenharias

Setores de atividade: Outras atividades profissionais, científicas e técnicas.

Especialização em Planejamento, Implementação e Gestão da EAD. (Carga Horária: 420h).

Universidade Federal Fluminense, UFF, Brasil.

Título: A Utilização de Tecnologias Computacionais na Produção de Material Impresso Para

Orientador: Aguinaldo da Conceição Esquincalha.

2001 - 2002

2014 - 2017

Especialização em Redes de Computadores. (Carga Horária: 360h).

Universidade Federal de Uberlândia, UFU, Brasil.

Título: Provimento de Seguranca na Validação de Senhas em Redes Corporativas.

Orientador: Jamil Salem Barbar. Graduação em Ciencia da Computação.

Universidade Federal de Uberlândia, UFU, Brasil.

Formação Complementar

Atuação Profissional

Centro Universitário de Patos de Minas, UNIPAM, Brasil.

Vínculo institucional

2003 - Atual Vínculo: Professor, Enquadramento Funcional: professor, Carga horária: 12

Universidade Luterana do Brasil, ULBRA, Brasil.

Vínculo institucional

2003 - 2004 Vínculo: Professor, Enquadramento Funcional: Professor, Carga horária: 16

Atividades

1994 - 1998

02/2003 - Atual Ensino, Sistemas de Informação, Nível: Graduação

Disciplinas ministradas
Tecnicas de Programacao II
Fundamentos da Computacao II
Redes de Computadores II
Redes de Computadores I

03/2003 - 07/2003 Extensão universitária , ULBRA.

Atividade de extensão realizada Algoritmos Estruturados.

Fundação Educacional de Ituiutaba, FEIT, Brasil.

Vínculo institucional

2002 - 2002 Vínculo: Professor, Enquadramento Funcional: professor Substituto, Carga horária: 8

Áreas de atuação

1.	Grande área: Ciências Exatas e da Terra / Área: Ciência da Computação / Subárea:
	Metodologia e Técnicas da Computação/Especialidade: Linguagens de Programação.
2.	Grande área: Ciências Exatas e da Terra / Área: Ciência da Computação / Subárea:
	Sistemas de Computação/Especialidade: Software Básico.
3.	Grande área: Ciências Exatas e da Terra / Área: Ciência da Computação / Subárea:
	Metodologia e Técnicas da Computação.
4.	Grande área: Ciências Exatas e da Terra / Área: Ciência da Computação / Subárea: Redes
	de Computadores.
5.	Grande área: Ciências Exatas e da Terra / Área: Ciência da Computação / Subárea:
	Metodologia e Técnicas da Computação/Especialidade: Sistemas de Informação.
6.	Grande área: Ciências Humanas / Área: Educação / Subárea: Educação a Distâcia.

Idiomas

Inglês Compreende Bem, Fala Bem, Lê Bem, Escreve Bem.

Espanhol Compreende Bem, Fala Razoavelmente, Lê Bem, Escreve Razoavelmente.

Produções

Artigos completos publicados em periódicos

Ordenar por

Ordem Cronológica

- 1. MORAES, HENALDO BARROS; ARAÚJO, JOSÉ CARLOS SOUSA . Cursos de licenciatura na modalidade da EAD nas IES públicas e privadas (2015-2019): número de matrículas e de polos. Revista Profissão Docente (Online), v. 21, p. 01-13, 2021.
- 2. MORAES, HENALDO BARROS; ARAUJO, J. C. S. . A expansão do número de cursos, matrículas e vagas em cursos de formação de professores na educação a distância no brasil no período de 2000 a 2019. Revista Científica Multidisciplinar Núcleo do Conhecimento, p. 112-124, 2021.
- 3. MORAES, H. B.; ARAUJO, José Carlos Souza . A expansão do curso de formação de professores na modalidade da EAD e presencial no Brasil (2000 2018). Revista Científica Multidisciplinar Núcleo do Conhecimento, p. 127-153, 2020.
- **4. MORAES, H. B.**; CARVALHO, L. B. O. B. . E-learning: A TEACHING ALTERNATIVE FOR THE BRAZILIAN PRISON SYSTEM. International Conference on Computational Science and Computational Intelligence, v. 1, p. 1199-1202, 2017.

Trabalhos completos publicados em anais de congressos

1. MORAES, HENALDO BARROS; GUARDIEIRO, PAULO ROBERTO . Traffic Policing Mechanism Based on the Token Bucket Method for WiMax Networks. In: 2012 IEEE 14th Int'l Conf. on High Performance Computing and Communication (HPCC) & 2012 IEEE 9th Int'l Conf. on Embedded Software and Systems (ICESS), 2012, Liverpool. 2012 IEEE 14th International Conference on High Performance Computing and Communication & 2012 IEEE 9th International Conference on Embedded Software and Systems. p. 885-890.

Apresentações de Trabalho

 MORAES, H. B.. Wimax: Uma Alternativa de Rede de Acesso a Internet em Relação as Redes Sem Fio Convencionais e Redes Cabeadas. 2013. (Apresentação de Trabalho/Seminário).

Bancas

Participação em bancas de trabalhos de conclusão

Trabalhos de conclusão de curso de graduação

- 1. SILVA, J. L.; SILVA, M. D.; **MORAES, H. B.**. Participação em banca de Wiilian Gabriel da Silva.Aplicativo para Dispositivos Moveis Voltado para Busca e Divulgação de Prestadores de Serviço. 2018. Trabalho de Conclusão de Curso (Graduação em Sistema de Informação) Centro Universitário de Patos de Minas.
- 2. SILVA, J. L.; **MORAES, H. B.**; SILVA, M. D.. Participação em banca de Wyller Queiroz Martins.Sistema Para Análise e Estatística do Mercado de Ações. 2018.
- 3. SILVA, J. L.; **MORAES, H. B.**; SILVA, M. C.. Participação em banca de Letícia Ferreira Barcelos.Utilização de Chatbot no Auxilio ao Processo de Ensino Aprendizagem. 2018. Trabalho de Conclusão de Curso (Graduação em Sistema de Informação) Centro Universitário de Patos de Minas.
- **4.** ARAUJO, F. G.; **MORAES, H. B.**; SILVA, M. C.. Participação em banca de Thiago José da Silva.Sentinela Autônoma. 2018. Trabalho de Conclusão de Curso (Graduação em Sistema de Informação) Centro Universitário de Patos de Minas.
- 5. SILVA, J. L.; **MORAES, H. B.**; SILVA, M. C.. Participação em banca de Matheus rodrigues Nazário.Utilização da Técnica SRS no Desenvolvimento de um Aplicativo para Auxiliar Alunos no Processo de Aprendizagem de Conteúdos. 2018. Trabalho de Conclusão de Curso (Graduação em Sistema de Informação) Centro Universitário de Patos de Minas.
- **6.** VIANA, J. C.; **MORAES, H. B.**; SILVA, J. L.. Participação em banca de Emerson Rodrigues Silva.Inteligência Artificial Para Segurança no Transito. 2018. Trabalho de Conclusão de Curso (Graduação em Sistema de Informação) Centro Universitário de Patos de Minas.
- 7. VIANA, J. C.; **MORAES, H. B.**; SILVA, J. L.. Participação em banca de Isaque da rocha Silva. Desenvolvimento de Aplicativo Mobile Para Análise de Commodities Agropecuárias na Bolsa de Valores. 2018. Trabalho de Conclusão de Curso (Graduação em Sistema de Informação) Centro Universitário de Patos de Minas.
- **8.** SILVA, J. L.; MELO, F. G.; **MORAES, H. B.**. Participação em banca de Carlos Eduardo da Silva Dorneles. Sistema de Vitrine Virtual Para Supermercado. 2018. Trabalho de Conclusão de Curso (Graduação em Sistema de Informação) Centro Universitário de Patos de Minas.
- 9. ARAUJO, F. G.; SILVA, M. C.; MORAES, H. B.. Participação em banca de Daniel Júnio rosa da Costa.Progressive Web APP Para Anuncio de Moradias. 2018. Trabalho de Conclusão de Curso (Graduação em Sistema de Informação) Centro Universitário de Patos de Minas.
- VIANA, J. C.; MORAES, H. B.; SILVA, J. L.. Participação em banca de Paulo Henrique Nunes Caixeta. Business Intelligence Como Solução Para Otimização de Dados. 2018. Trabalho de Conclusão de Curso (Graduação em Sistema de Informação) Centro Universitário de Patos de Minas.
- **MORAES, H. B.**; MOTA, J. R.; MELO, F. G.. Participação em banca de Alesanco Araujo Marins. Aplicativo Mobile para Avaliação de Eventos e Pesquisas Baseado em técnicas de Aprendizagem de Máquina. 2018. Trabalho de Conclusão de Curso (Graduação em Sistema de Informação) Centro Universitário de Patos de Minas.

- 12. ARAUJO, F. G.; MORAES, H. B.; SILVA, M. C.. Participação em banca de Fernando de oliveira Calixto.Desenvolvimento de um Sistema Para Gerenciar Curriculos. 2018. Trabalho de Conclusão de Curso (Graduação em Sistema de Informação) Centro Universitário de Patos de Minas.
- **13.** ARAUJO, F. G.; SILVA, M. C.; **MORAES, H. B.**. Participação em banca de kalebe Misael Santos. Aplicativo Blitz Mobile. 2018. Trabalho de Conclusão de Curso (Graduação em Sistema de Informação) Centro Universitário de Patos de Minas.
- 14. MELO, F. G.; MOTA, J. R.; MORAES, H. B.. Participação em banca de Carlos Carvalho Ribeiro. O Efeito Sobre o Mercado de Cobrança Brasileiro. 2018. Trabalho de Conclusão de Curso (Graduação em Sistema de Informação) Centro Universitário de Patos de Minas.
- **MORAES, HENALDO BARROS**; ARAUJO, F. G.; VIANA, J. C.. Participação em banca de Bruno Tiago Pires Silva. Segurança em Redes Corporativas Com Baixo Custo. 2017. Trabalho de Conclusão de Curso (Graduação em Sistemas de Informação) Centro Universitário de Patos de Minas.
- **16.** SILVA, J. L.; **MORAES, HENALDO BARROS**; SILVA, E. H.. Participação em banca de Chrystian Richard Fernandes.SGES Sistema de Gestão de Bancas Avaliadoras de Trabalho de Conclusão de Curso. 2016.
- 17. SILVA, E. H.; MORAES, H. B.; MOTA, J. R.. Participação em banca de Vagner gomes da Silva. Sistema Gerenciador de Bancas Avaliadoras de Trabalho de Conclusão de Curso. 2016.
- **18.** SILVA, E. H.; SILVA, E. R.; **MORAES, H. B.**. Participação em banca de Lenadro Reis Silva.IMOBISYSTEM Sistema Imobiliário. 2016.
- **19.** MOTA, J. R.; SILVA, J. L.; **MORAES, H. B.**. Participação em banca de João Alexandre de Souza Braga. Gestão de Empresa do Setor de Calçados. 2016.
- **20.** MOTA, J. R.; MELO JUNIOR, F. C.; **MORAES, H. B.**. Participação em banca de Marcio Pereira Rodrigues. Sistema de Controle de Entregas e Comissões. 2016.

Participação em bancas de comissões julgadoras

Livre docência

- **MORAES, H. B.**; Matias,S,P; Adriana de Malta Tredezini. Banca para Seleção de Professores do Ensino Superior. 2009. Centro Universitário de Patos de Minas.
- 2. Matias,S,P; Adriana de Malta Tredezini; **MORAES, H. B.**. Banca para Seleção de Professores do Ensino Superior. 2009. Centro Universitário de Patos de Minas.
- **3.** Adriana de Malta Tredezini; **MORAES, H. B.**; Matias,S,P. Banca para Seleção de Professores do Ensino Superior. 2009. Centro Universitário de Patos de Minas.
- **4.** Adriana de Malta Tredezini; **MORAES, H. B.**; Sandro de Paula Matias. Banca para Seleção de Professores do Ensino Superior. 2009. Centro Universitário de Patos de Minas.
- **5.** Adriana de Malta Tredezini; **MORAES, H. B.**; Matias,S,P. Banca para Seleção de Professores do Ensino Superior. 2009. Centro Universitário de Patos de Minas.
- **6.** Adriana de Malta Tredezini; **MORAES, H. B.**; Matias,S,P. Banca para Seleção de Professores do Ensino Superior. 2009. Centro Universitário de Patos de Minas.
- **7. MORAES, H. B.**; Sandro de Paula Matias; Bruno Nepomuceno Luís. Banca para Seleção de Professores do Ensino Superior. 2008. Centro Universitário de Patos de Minas.
- **8. MORAES, H. B.**; Matias,S,P; DORCA, F. A.; FERREIRA, H. M.. Banca para Seleção de Professores do Ensino Superior. 2008. Centro Universitário de Patos de Minas.
- **9.** Adriana de Malta Tredezini; **MORAES, H. B.**; Matias,S,P. Banca para Seleção de professores do Ensino Superior. 2008. Centro Universitário de Patos de Minas.
- **10.** FERREIRA, A. V.; PINHEIRO, L. F. L.; **MORAES, H. B.**. Banca para Seleção de Professores de Ensino Superior. 2005. Centro Universitário de Patos de Minas.
- **11.** Matias,S,P; PINHEIRO, L. F. L.; **MORAES, H. B.**. Banca para Seleção de Professores de Ensino Superior. 2005. Centro Universitário de Patos de Minas.

Outras participações

- 1. Matias,S,P; MORAES, H. B.. Banca Para Seleção de Monitor de Disciplina. 2017. Centro Universitário de Patos de Minas.
- 2. MORAES, H. B.; Matias, S, P. Banca Para Seleção de Monitoría. 2016. Centro Universitário de Patos de Minas.
- 3. Matias, S, P; MELO, F. G.; MORAES, H. B. Banca Para Seleção de Monitoría. 2014. Centro Universitário de Patos de Minas.
- 4. Matias,S,P; MORAES, H. B.. Banca para Seleção de Estagiário. 2010. Centro Universitário de Patos de Minas.
- **5. MORAES, H. B.**; Matias,S,P. Banca para Seleção de Estagiário. 2006. Centro Universitário de Patos de Minas.

Eventos

Participação em eventos, congressos, exposições e feiras

- 1. Da Aula Remota ao Ensino Híbrido na Educação Infantil. 2021. (Outra).
- **2.** Educação da População Negra do Brasil. 2021. (Outra).
- **3.** Educação e Juventude na Pandemia. 2021. (Outra).
- 4. Educação Especial e Educação Inclusiva. 2021. (Outra).
- **5.** Formação de Professoras e Profissão Docente. 2021. (Outra).

- 6. IV Colóquio Docência e Diversidade na Educação Básica: Profissão docente em questão,. 2021. (Outra).
- **7.** Novo Ensino Medio: desafios diante da pandemia. 2021. (Outra).
- 8. O Sentido e os Sentidos da Independência. 2021. (Outra).

Organização de eventos, congressos, exposições e feiras

1. MORAES, H. B.. II Info Week. 2005. (Outro).

Orientações

Orientações e supervisões concluídas

Trabalho de conclusão de curso de graduação

- 1. Walas Costa Sousa. Uso da Realidade Aumentada como Ferramenta de Apoio e Auxilio a Educação. 2018. Trabalho de Conclusão de Curso. (Graduação em Sistema de Informação) Centro Universitário de Patos de Minas. Orientador: Henaldo Barros Moraes.
- 2. Júlio César de Sousa Melo. Ethernet over IP (EOIP). 2018. Trabalho de Conclusão de Curso. (Graduação em Sistema de Informação) Centro Universitário de Patos de Minas. Orientador: Henaldo Barros Moraes.
- 3. Breno Germano de Lima Santin. Aprendizagem Descontraída de Novos Idiomas a Partir de Jogos Mobile. 2018. Trabalho de Conclusão de Curso. (Graduação em Sistema de Informação) Centro Universitário de Patos de Minas. Orientador: Henaldo Barros Moraes.
- **4.** Fabio Ribeiro Martins de Almeida. Estudo de Redes de Acesso. 2016. Trabalho de Conclusão de Curso. (Graduação em Sistemas de Informação) Centro Universitário de Patos de Minas. Orientador: Henaldo Barros Moraes.

Página gerada pelo Sistema Currículo Lattes em 17/08/2021 às 14:41:01